【裁判字號】    96,易,3466
【裁判日期】    970430
【裁判案由】    毒品危害防制條例
【裁判全文】
臺灣板橋地方法院刑事判決              96年度易字第3466號
公  訴  人  臺灣板橋地方法院檢察署檢察官
被      告  甲○○
                   （現另案於臺灣雲林監獄執行中）
上列被告因違反毒品危害防制條例案件，經檢察官提起公訴（96
年度毒偵字第7192號），本院裁定改用簡式審判程序審理，判決
如下：
    主  文
甲○○施用第二級毒品，累犯，處有期徒刑伍月，如易科罰金，
以新臺幣壹仟元折算壹日。
扣案之第二級毒品甲基安非他命肆包（驗餘毛重拾參點伍捌肆公
克），沒收銷燬之。電子磅秤壹台、玻璃球吸食器壹個、分裝袋
肆拾貳個，均沒收。
    事  實
一、甲○○前於民國92年間因詐欺等案件，經臺灣臺北地方法院
    於93年3 月4 日以93年度訴字第44號判處有期徒刑1 年確定
    ，甫於94年3 月25日執行完畢。其於95年間因施用毒品案件
    ，經本院裁定送觀察、勒戒後，認無繼續施用毒品之傾向，
    於96年3 月28日出所，並經臺灣板橋地方法院檢察署檢察官
    於96年3 月29日以96年度毒偵緝字第84號為不起訴處分確定
    。又於96年間因施用毒品案件，經本院於96年10月25日以96
    年度簡字第5742號判處有期徒刑4 月確定（現執行中）。詎
    其猶不知悔改，於觀察、勒戒執行完畢釋放後5 年內，復基
    於施用第2 級毒品甲基安非他命之犯意，於96年9 月15日晚
    間某時，在臺北市○○路123 巷5 號住處，以將甲基安非他
    命放入吸食器內燒烤之方式，施用第2 級毒品甲基安非他命
    乙次。嗣於同年月16日15時30分許，在臺北縣板橋市○○路
    ○ 段389 號前為警查獲，並扣得第2 級毒品甲基安非他命4
    包（驗餘毛重13.584公克），及其所有，供施用第2 級毒品
    甲基安非他命所用之電子磅秤1 台、玻璃球吸食器1 個、分
    裝袋42個。
二、案經臺北縣政府警察局板橋分局報請臺灣板橋地方法院檢察
    檢察署檢察官偵查起訴。
    理  由
一、上揭事實業據被告甲○○於偵查及本院審理中坦承不諱（見
    臺灣板橋地方法院檢察署96年度毒偵字第7192號偵查卷第38
    頁、本院97年4 月16日簡式審判筆錄），並有第2 級毒品甲
    基安非他命4 包（驗餘毛重13.584公克）、電子磅秤1 台、
    玻璃球吸食器1 個、分裝袋42個扣案可資佐證（見上開偵查
    卷第16頁）。而被告為警查獲後所採集之尿液經送檢驗結果
    確呈甲基安非他命陽性反應，此有臺灣檢驗科技股份有限公
    司濫用藥物尿液檢驗報告1 紙在卷可憑（見上開偵查卷第53
    頁），此外，並有臺灣檢驗科技股份有限公司濫用藥物檢驗
    報告1 紙在卷可憑（見本院刑事卷），足徵其自白與事實相
    符。又被告於95年間因施用毒品案件，經本院裁定送觀察、
    勒戒後，認無繼續施用毒品之傾向，於96年3 月28日出所，
    並經臺灣板橋地方法院檢察署檢察官於96年3 月29日以96年
    度毒偵緝字第84號為不起訴處分確定。又於96年間因施用毒
    品案件，經本院於96年10月25日以96年度簡字第5742號判處
    有期徒刑4 月確定（現執行中）等情，有臺灣高等法院被告
    前案紀錄表1 份在卷可憑。是以，本件事證明確，被告於觀
    察、勒戒執行完畢釋放後5 年內，再犯本件施用第2 級毒品
    甲基安非他命之犯行洵堪以認定，應予依法論處。
二、核被告所為，係犯毒品危害防制條例第10條第2 項之施用第
    2 級毒品罪。被告持有第2 級毒品甲基安非他命，既意在供
    己施用，其持有之低度行為，應為施用之高度行為所吸收，
    不另論罪。末查被告有如事實欄所載之論罪科刑及執行情形
    ，有臺灣高等法院被告前案紀錄表1 份在卷足憑，其於有期
    徒刑執行完畢後5 年內，故意再犯本案有期徒刑以上之罪，
    為累犯，應依刑法第47條第1 項之規定加重其刑。爰審酌被
    告素行不佳，多次漠視法令之禁制，恣意濫用毒品，戕害己
    身，顯無悔改之意，惟於他人尚無明顯重大危害，及其犯後
    坦承犯行，態度良好等一切情狀，量處如主文所示之刑，並
    諭知易科罰金之折算標準，以資懲儆。
三、扣案之第2 級毒品甲基安非他命4 包（驗餘毛重13.584公克
    ），屬第2 級毒品（其內毒品與外袋無法析離完盡，應概認
    屬查獲之毒品），不問屬何人所有，應依毒品危害防制條例
    第18條第1 項前段之規定沒收銷燬之。另扣案之電子磅秤1
    台、玻璃球吸食器1 個、分裝袋42個，係被告所有，且供施
    用第2 級毒品甲基安非他命所用之物，業據被告於警詢、偵
    查及本院審理中供承在卷，惟其僅係日常用品臨時替代使用
    之物，就其性質上或使用上，非專供施用毒品之器具，爰依
    刑法第38條第1項 第2 款之規定宣告沒收。
四、本件經檢察官提起公訴，被告就被訴事實為有罪之陳述，經
    告知簡式審判程序之旨，並聽取公訴人、被告之意見後，本
    院當庭裁定改行簡式審判程序，併予敘明。
據上論斷，應依刑事訴訟法第273 條之1 第1 項、第299 條第1
項前段，毒品危害防制條例第10條第2 項、第18條第1 項前段，
刑法第11條前段、第47條第1 項、第41條第1 項前段、第38條第
1 項第2 款，判決如主文。
本案經檢察官郭季青到庭執行職務。
中    華    民    國    97    年    4     月    30    日
                  刑事第十九庭  法  官  曾正耀
以上正本證明與原本無異。
如不服本判決，應於判決送達後10日內，向本院提出上訴狀。
                                書記官  陳淑怡
中    華    民    國    97    年    4     月    30    日
附論罪科刑依據之法條：
毒品危害防制條例第10條第2項
施用第2級毒品者，處3年以下有期徒刑。


司法院資訊處製作；財團法人民間司法改革基金會備份。
